# 请问如何分辨 PPP项目政府兜底条款

提问人：gladysxjw 时间：2022-02-12 14:19:14
请教陈版主，关于PPP合同中常常涉及可行性缺口补助，对项目运营期无法满足合理成本和回报的该部分补助，可以认为是政府兜底条款么？可行性缺口补助与政府兜底条款有什么区别呢，该如何区分？感谢~

回答人：chenyiwei
“政府兜底条款”不是严格意义上的法律或者会计概念。“可行性缺口补助”是正规的法律术语。
判断PPP项目适用的会计处理模式，其关键点是在于“有保证的定期收款额”（包括在没有对外经营收入的项目中，作为合同授予方的政府方以各种名义定期拨付的款项；以及在有对外经营收入的项目中，社会公众支付的服务费+政府方承诺为达到某个保底收入金额而拨付的缺口补助之和）的折现值是否足以涵盖所提供的PPP资产建造服务的公允价值。如果是则为金融资产模式；如果完全没有此类保底金额则为无形资产模式；如有保底金额但不足以涵盖，则为混合模式。